臺灣高等法院刑事裁定　　　　　　　　100年度毒抗字第336號
抗　告　人
即　被　告　徐國良
上列抗告人即被告因毒品危害防制條例案件，不服臺灣新竹地方
法院中華民國100年10月17日裁定（100年度毒聲字第281號），
提起抗告，本院裁定如下：
    主  文
抗告駁回。
    理  由
一、原裁定意旨略以：抗告人即被告徐國良基於施用第二級毒品
    甲基安非他命之犯意，於民國（下同）100年7月12日16時，
    為警採尿時起往前回溯96小時內之某時許，在不詳處所，施
    用第二級毒品甲基安非他命。嗣於100年7月12日11時50分許
    ，為警持臺灣新竹地方法院檢察署檢察官另案核發之拘票，
    在新竹縣湖口鄉○○村○○鄰○○路245號住所拘提到案，經
    採集尿液送驗後結果呈安非他命陽性反應及甲基安非他命陽
    性反應，始悉上情。經查被告於偵查中雖矢口否認有施用毒
    品云云，惟其經警方於100年7月12日所採集之尿液，經送正
    修科技大學超微量研究科技中心以氣相層析質譜儀法確認檢
    驗呈安非他命陽性反應及甲基安非他命陽性反應等情，有新
    竹市警察局刑警大隊偵三隊毒品案件尿液送驗受檢人真實姓
    名代號對照表及正修科技大學超微量研究科技中心於100年7
    月27日出具之編號R00-0000-000號濫用藥物尿液檢驗報告1
    份附卷可稽，足認被告施用第二級毒品犯行明確，聲請將被
    告送勒戒處所觀察、勒戒，並無不合，應予准許等語。
二、抗告意旨略以：本人與朋友同處一室在抓十八豆子，來來去
    去不知有幾位朋友在密閉房間使用安非他命，自然而然都會
    吸到，連家犬都睡不著，如果有這麼多人使用的話，也會有
    安非他命濃度在身上，請檢察官相信我真的沒用云云。
三、本院查：
（一）按違反毒品危害防制條例第10條第2項，施用第二級毒品
      之罪者，檢察官應聲請法院裁定，令被告入勒戒處所觀察
      、勒戒，其期間不得逾2月，毒品危害防制條例第20條第1
      項定有明文。查抗告人即被告徐國良於100年7月12日16時
      為警採集之尿液檢體（尿液代碼編號：F-045號），經送
      往正修科技大學超微量研究科技中心以酵素免疫分析法（
      EIA）及GC/MS 氣相層析/質譜儀法檢驗結果，確認被告尿
      液中呈安非他命及甲基安非他命陽性反應，濃度分別達
      2470ng/ml及＞10000  ng/m l，有新竹市警察局刑警大隊
      偵三隊毒品案件尿液送驗受檢人真實姓名代號對照表、正
      修科技大學超微量研究科技中心100年7月27日出具之編號
      R00-0000-000號尿液檢驗報告各乙件在卷可稽（見偵查卷
      第4頁正反面），且被告亦表示尿液檢體是由其親自採集
      、簽章、加蓋、員警當面封緘，對於採尿之程序無意見等
      情（見偵查卷第2、8頁），堪認被告確有本件施用第二級
      毒品甲基安非他命之事實無疑。
（二）抗告意旨雖指稱因伊與友人同處密閉房間，友人施用毒品
      所致云云。然按有關數人共處一室於吸食煙毒及麻醉藥品
      者之旁，同時吸入該吸食者燃燒藥物所排除之氣體（俗稱
      二手煙），能否在尿液中被檢出煙毒或甲基安非他命反應
      ？經查文獻上尚無此類研究報告；經法務部調查局檢驗煙
      毒經驗研判，若非共處於密閉狹小之空間，並故意大量吸
      入該氣體，應不致於尿液中代謝出煙毒或甲基安非他命反
      應，此有法務部調查局87年1月5日（87）發技（1）字第
      86113562號函可按。更何況施用甲基安非他命之人，為防
      毒品外逸，影響施用效果，多將毒品放入吸食器內燃燒使
      之氣化，而直接吸其煙氣，因而造成煙氣外逸致旁人不慎
      施用之情形，可謂微乎其微，徵以抗告人徐國良於警詢中
      亦供承其係以玻璃球燒出煙吸食等語（偵卷第1頁背面）
      ，復參諸被告之尿液檢體經檢驗結果，尿液中安非他命及
      甲基安非他命濃度已然高達2470  ng/ml及＞10000ng/ ml
      ，均超出可判定濃度標準值數倍之多，亦核與「二手吸入
      」之情理有違；是以抗告意旨所辯：與友人在密閉房間所
      致吸入二手煙乙節，顯非屬實，不足採信。從而，原審依
      毒品危害防制條例第20條第1項、觀察勒戒處分執行條例
      第3條第1項規定，循檢察官之聲請，裁定將被告送勒戒處
      所觀察、勒戒，經核於法並無不合。抗告意旨仍執陳詞否
      認有施用毒品犯行，自屬無據。本件抗告為無理由，應予
      駁回。
四、據上論斷，應依刑事訴訟法第412條，裁定如主文。
中    華    民    國   100    年    11    月    15    日
                  刑事第十八庭審判長法  官   吳鴻章
                                    法  官   魏瑞紅
                                    法  官   汪梅芬
以上正本證明與原本無異。
不得再抗告。
                                    書記官   劉寶鈴
中    華    民    國   100    年    11    月    15    日